Inventaris van het archief van de Legatie in Frankrijk, 1747-1810
Nationaal Archief, Den Haag
- INVENTARIS VAN HET ARCHIEF TOT 1795
  - MATHIJS LESTEVENON VAN BERKENRODE, II.
    - Belangen van particulieren, E.
      - Geschillen over in- en uitvoer en in verband daarmee geheven rechten en gedane confiscatie van goederen, 7.
        - Stukken betreffende een te St-Malo opgelegde boete aan H. Eylerds, kapitein, 1787.; 432; 1 omslag
        - Stukken betreffende uitvoer van graan te Vannes in Bretagne voor rekening van Pennings & Cie., kooplieden te Schiedam, 1788.; 433; 1 omslag
        - Stukken betreffende moeilijkheden bij de uitvoer te L'Orient van goederen van de `Jonge Jan', kapitein Eldert Hyden. Met bijlagen., 1792.; 434; 1 omslag
      - Klachten over havenpersoneel, 8.
        - Stukken betreffende klachten van Nederlandse koopvaardijkapiteins en kooplieden tegen Garret, "maître de quay" te La Rochelle, 1765-1766.; 435; 1 omslag
        - Stukken betreffende klachten van Nederlandse kooplieden tegen Michel Bosquet, tolk te Quillebeuf in Normandië, 1771.; 436; 1 omslag
        - Stukken betreffende het optreden tegen Nederlandse zeelieden door Franse ambtenaren te Port Louis en l'Orient, 1774.; 437; 1 omslag
        - Stukken betreffende een geschil van Jan de Boer, kapitein, met de ontladers van zijn schip te Duinkerken, 1778.; 438; 1 omslag
      - Quarantaine van schepen, 9.
        - Stukken betreffende de quarantaine te Toulon van het schip `Jan Philip', schipper Albert Jacobs, eigenaars Albert Gerritsz. Bonk en Brouwer te Amsterdam, 1753.; 439; 1 omslag
        - Stukken betreffende de quarantaine te Marseille van het schip, waarmee Mahmet Bey Benaderahwa, envoyé van de pasja van Tripoli naar de Staten-Generaal, reisde, 1768.; 440; 1 omslag
        - Stukken betreffende de quarantaine te Celle van de `Concorde', kapitein Tjerk Lieuwes Obbes, 1778.; 441; 1 omslag
        - Stukken betreffende de quarantaine te Marseille van de `Galey van Amsterdam', kapitein Romke Feddericks, eigenaars Pieter Roelofs & Zn. te Amsterdam, 1781.; 442; 1 omslag
      - Particuliere schuldvorderingen, 10.
        - Stukken betreffende wederzijdse vorderingen van de VOC en de Franse Compagnie des Indes Orientales betreffende de schepen `Dauphin', `Schellag', de `Stad Haarlem',`Oostcapelle', en vijandelijkheden te Mazulipatnam, het fort Sadrapatnam en Negapatnam, 1750-1768.; 443; 1 pak
        - Stukken betreffende vorderingen van Pierre Aché, koopman te Amsterdam, op de heren Andolling, kooplieden te Bordeaux, 1752.; 444; 1 omslag
        - Stukken betreffende het opeisen van goederen bij Arles, nagelaten door Diederik Hoeufft, 1752-1762.; 445; 1 omslag
        - Stukken betreffende vorderingen op de boedel van Antoine Brocas te Bordeaux, inspecteur van de kustwacht te Guienne, 1753.; 446; 1 omslag
        - Stukken betreffende vorderingen op Franse officieren van Jean Esaye Matva, burger te Maastricht, 1755.; 447; 1 omslag
        - Stukken betreffende een schuld van de gebroeders Lefebvre, fabrikanten in katoen te Neufchâteau in Lotharingen, aan Jean Dulong & Zn. en Guillaume Feitama & Zn., kooplieden te Amsterdam, 1755.; 448; 1 omslag
        - Stukken betreffende schulden van J. Solner, burgemeester van Doesburg, 1756-1764.; 449; 1 omslag
        - Stukken betreffende schade aangericht door de Franse kaper `La Victoire', kapitein Lange, in de rivieren Essequibo en Demerary, 1757.; 450; 1 omslag
        - Stukken betreffende betaling van geleverde goederen door Bugnot & Cie. te Marseille aan de arsenalen van Toulon, 1757.; 451; 1 omslag
        - Stukken betreffende een schuld van Louis Andal op Martinique aan Jean Cossard & Zn. te Rotterdam, 1757.; 452; 1 omslag
        - Stukken betreffende vorderingen van Gerard Rogge, koopman te Amsterdam op Jean Blancan & Cie. te St-Dominique, 1757-1758.; 453; 1 omslag
        - Stukken betreffende vorderingen van Isaac van Alphen en Abraham Dedel, kooplieden te Rotterdam, op de nalatenschap van Jean Bricheau, koopman te Zierikzee, 1758.; 454; 1 omslag
        - Stukken betreffende het weghalen te Osnabrück (1757), Delden (1759) en Gildehaus (1761) door Franse huzaren van vaten geld, onder andere toebehorend aan Hendrick Hooft, koopman te Amsterdam en George Guillaume Schweigger & Zn., barbiers te Berlijn, tijdens het vervoer door François Heshuijsen & Cie. te Naarden, 1758-1763.; 455; 1 pak
        - Stukken betreffende een vordering van Catherine Bonneau, weduwe van Jean Wor te Rotterdam op Clok, koopman te Bordeaux, 1759.; 456; 1 omslag
        - Stukken betreffende het proces van de kinderen van Daniel Ferrand, consul van de Republiek te Barcelona, en anderen tegen Tourzon en Baur, bankiers te Parijs, als schuldeisers van Louis Roguin, koopman en consul van de Republiek te Barcelona, 1759.; 457; 1 omslag
        - Stukken betreffende het proces van Govert van Balgoje en Jan Castelijn, kooplieden te Herwijnen en Zuylichem, tegen Theodorus Jorisse & Cie., kooplieden te Wezel, wegens aan het Franse leger geleverde fourage, 1759-1760.; 458; 1 omslag
        - Stukken betreffende een vordering van Jean Dormans & Cie., inwoners van de provincie Gelderland, op de Franse staat wegens geleverde fourage, 1759-1760.; 459; 1 omslag
        - Stukken betreffende een vordering van Abraham Fabricius & Zn. te Amsterdam op, onder anderen, D'Hugues en Farrier, 1760.; 460; 1 omslag
        - Stukken betreffende vorderingen van Jean Baptiste van Rensselaer & Cie., kooplieden te Amsterdam, op La Cour en La Fargue, kooplieden te Bergerac, 1760.; 461; 1 omslag
        - Stukken betreffende vorderingen van Salomon en Willem Gerrit Dedel & Cie., bankiers te Amsterdam, op Beaujon, Goossens & Cie., bankiers te Parijs, 1760-1761.; 462; 1 omslag
        - Stukken betreffende vorderingen van Anthony van Haen, logementshouder te Amsterdam, op Saal Vidal en zijn broeder, 1761.; 463; 1 omslag
        - Stukken betreffende vorderingen van de VOC op de Franse Compagnie des Indes Orientales, wegens betalingen aan de raad van Pondichéry gedaan, 1763.; 464; 1 omslag
        - Stukken betreffende vorderingen van Bartholomeus Van den Santheuvel & Zn., de weduwe Ameshoff & Zn. en Pool & Cie., kooplieden te Amsterdam, op de failliete boedel van Crugut en Affourrit te Stuttgart, 1763.; 465; 1 omslag
        - Stukken betreffende vorderingen wegens vervoer van zout van De Vries & Cie., Asma Fokker en Van Heynen, Bronkhorst & Zn., Jacob de Clercq & Zn., kooplieden, op Vallée de Salignac te Parijs, belastingbeambte, 1763-1767.; 466; 1 omslag
        - Stukken betreffende de pretenties van Caroline Berenhal, zich noemende prinses van Anhalt, 1764.; 467; 1 omslag
        - Stukken betreffende vorderingen van Benjamin Joseph Trotter te Amsterdam op de Franse regering wegens geleverde fourage aan het leger, 1764-1766.; 468; 1 omslag
        - Stukken betreffende vorderingen van Christiaan van Teylingen, gouverneur van de VOC in Coromandel, en Jan Marcus Scheepen, boekhouder aldaar, op de Franse Compagnie des Indes Orientales, 1765-1770.; 469; 1 omslag
        - Stukken betreffende een vordering van de graaf Van Gronsfeld op La Saule en Manen, 1769.; 470; 1 omslag
        - Stukken betreffende vorderingen van Van den Yver Weede & Cie., kooplieden te Amsterdam, op wijlen Van Eyck, koopman te La Rochelle, 1770.; 471; 1 omslag
        - Stukken betreffende vorderingen van Vernède & Cie., bankiers te Amsterdam, op Jean Baptiste Prémord, koopman te Honfleur, 1770.; 472; 1 omslag
        - Stukken betreffende het weigeren van een wissel door Roth sr., te Parijs van Joannes Vergeel & Comp. te Amsterdam, 1770.; 473; 1 omslag
        - Stukken betreffende de borgtocht van Charles Smith, koopman te St.-Malo, voor koffie, te Linssehaven in Noorwegen verkocht door Frederik Hanssen, schipper van het kofschip de `Drie Gebroeders', nadat hij daar tegen zijn zin had moeten binnenlopen, 1773.; 474; 1 omslag
        - Stukken betreffende vorderingen van Jean en Paul Batailhey, Le Normant, Schuymer en Pierre Babut te Amsterdam op Elie Lafargue te Bordeaux, 1773.; 475; 1 omslag
        - Stukken betreffende vorderingen van inwoners van Kaap de Goede Hoop wegens niet ingeloste wisselbrieven van de thesaurier der Koloniën, 1773-1778.; 476; 1 omslag
        - Stukken betreffende een proces van de gebroeders Stumphius, kooplieden te Rotterdam, tegen Michel Clery de Becourt, koopman te Boulogne-sur-Mer, wegens een schuld, 1774-1777.; 477; 1 omslag
        - Stukken betreffende vorderingen van Isaac Hubert en Van Rijckenvorsel en Nicolaas en Jacob van Staphorst, kooplieden te Rotterdam en Amsterdam, op Alexander Gillon & Comp. te Charles Town (Zuid Carolina), 1776.; 478; 1 omslag
        - Stukken betreffende vorderingen van Nicolaas Nosse & Zn., kassiers te Amsterdam, op Laurens Rungen eveneens uit Amsterdam, maar nu voortvluchtig te Parijs, 1776-1777.; 479; 1 omslag
        - Stukken betreffende een vordering van Catharine Marine Richard, weduwe van Jan Balthasar Krauth te 's-Gravenhage, op Ferdinand Alexander, baron de Bersner, commandant van de koninklijke troepen te Cayenne, 1776-1778.; 480; 1 omslag
        - Stukken betreffende vorderingen van Anthonie en Daniel Bierens, kooplieden te Amsterdam, op de nalatenschap van Rubera Jaques Leucola te St-Dominique, 1777.; 481; 1 omslag
        - Stukken betreffende vorderingen van Jacob de Kempenaar te 's-Gravenhage op Pierre Tavenier te Martinique, 1777.; 482; 1 omslag
        - Stukken betreffende een proces van Adriaan Boele & Zn., kooplieden te Amsterdam tegen Bart, kruidenier te Parijs, 1777-1780.; 483; 1 omslag
        - Stukken betreffende een vordering van Jan Gerkesz., kapitein van de `Jacoba en Catharina', eigenaar Cornelis van Castricum te Amsterdam, op Marc Fraissinet & Cie., kooplieden te Celle, 1779-1782.; 484; 1 omslag
        - Stukken betreffende een hypothecaire schuld van Olivier Nugent te Antigua aan Jacob de Kempenaer en J.C. van den Kerkhoff, bankiers te 's-Gravenhage, op diens plantages op St-Dominique, 1779-1783.; 485; 1 omslag
        - Stukken betreffende een vordering van Jean Gijsbert Decker, raad en schepen van Haarlem, gehuwd met Cornelia Borwater, eerder weduwe van Jaques la Tour, opperhoofd te Jafnapatnam, op een zekere Law, commandant van een detachement Franse troepen in Bengalen, 1781.; 486; 1 omslag
        - Stukken betreffende een beslag van Domingo Contini, vroeger op Curaçao, thans te 's-Gravenhage, tegen Johannes Stuijling & Comp., thans Johannes en Nicolaas Honschild Stuijling, kooplieden op Curaçao, op het brigantijnschip `Vrouw Frederica', overgedragen aan Von Döhren en Meijer te Bordeaux, 1782-1788.; 487; 1 omslag
        - Stukken betreffende een vordering van Jean Neck & Zn., kooplieden te Amsterdam, op Antoine Lambert & Cie., kooplieden te Bordeaux, 1784.; 488; 1 omslag
        - Stukken betreffende een vordering wegens kaapvaart van Mendes, koopman op Curaçao, 1784.; 489; 1 omslag
        - Stukken betreffende het opeisen van achterstallig salaris door de uitgeweken mr. Bernardus Blok, gewezen secretaris en commies van Financiën van de Gecommitteerde Raden in West-Friesland en het Noorderkwartier, verblijvende te Cassel in Frankrijk, 1789-1790.; 490; 1 omslag
      - Nalatenschappen, 11.
        - Stukken betreffende het opeisen door François Antoine Jabach, burger van Middelburg en commissaris van de Admiraliteit van Zeeland te Livorno, van zijn erfportie uit de nalatenschappen van zijn broers, 1752-1753.; 491; 1 omslag
        - Stukken betreffende het betalen van successierechten over de nalatenschap van Theodore van der Luijt, koopman te Rouen, 1752-1753.; 492; 1 omslag
        - Stukken betreffende het opeisen van de nalatenschap van Hendrik van Hulst, amateur honoraire van de Académie Royale de Peinture et Sculpture, 1754.; 493; 1 omslag
        - Stukken betreffende het beheer over de goederen en de nalatenschap van Jean en Christophe van der Burg door hun stiefvader Pierre Samuel Bouguereau, 1754-1769.; 494; 1 omslag
        - Stukken betreffende de nalatenschap van Pierre de Veer, koopman te Marseille, overleden in 1754, 1755.; 495; 1 omslag
        - Stukken betreffende het beheer over de nalatenschap van Jean Pieter van Brée, overleden in 1755, 496; 1 omslag
        - Stukken betreffende het opeisen van de nalatenschap van Marie Desbarbés, weduwe van Albert van Papenhuisen, alias Schaap, door Jacob, Amelie, Maritje, Boen, Albert, Geertruy en Anna van Papenhuisen te Schiedam, 1756.; 497; 1 pak
        - Stukken betreffende het opeisen van de nalatenschap van Jean le Mercier, koopman van Dieppe, en Anna le Grand, echtelieden, door Coenraad Jean van de Sande, koopman, zijn schoonzoon en diens dochter Theodora Maria van de Sande, echtgenote van Bernard Rappard, koopman te Rotterdam., 1758-1760, 1776-1777, 1788.; 498; 1 omslag
        - Stukken betreffende het opeisen van de nalatenschap van Bernard Albert Krabbe, hofkleermaker, overleden te Parijs, door zijn oomzegger Jean Krabbe, meester-kleermaker, 1759.; 499; 1 omslag
        - Stukken betreffende het opeisen van de nalatenschap van Louis Sezille, overleden in 1759, door zijn schoonzoon dr. Johannes Cassan, predikant te Noordwolde, die deze erfenis naderhand verkocht heeft aan Jacobus van der Burgt, koopman te Amsterdam, 1759-1763.; 500; 1 omslag
        - Stukken betreffende het huwelijk en de nalatenschap van Jean Jacques Duvoisier, burger van Yverdun in het kanton Bern, predikant in de ambassade te Parijs, en Anne Calas, 1759-1780.; 501; 1 omslag
        - Stukken betreffende de opengevallen nalatenschap van Eduard Majoribanks, koopman te Montpellier, overleden in 1760, van wie Alexander Majoribanks, generaal in Staatse dienst, de naaste verwant is, 502; 1 omslag
        - Stukken betreffende het vorderen van de nalatenschap van Philip Waag, koopman te St-Eustatius, overleden in 1764, namens zijn zoon Mozes Waag, voor zover die nalatenschap zich op St.-Domingo bevindt, 503; 1 omslag
        - Memorie betreffende de nalatenschap van Laurent Kok, overleden in Indië, 1764.; 504; 1 stuk
        - Stukken betreffende het opeisen van legaten uit de nalatenschap van Gerard Heusch, heer van Janvry, overleden in 1763, door Judith de Larrey, weduwe van Paulin Philippe de Dompierre de Joncquieres, in Staatse dienst als kapitein bij de infanterie, cum suis, 1764-1766.; 505; 1 omslag
        - Stukken betreffende het opeisen van goederen door Jean Teissier, burger van Den Haag, van goederen in Languedoc, hem nagelaten door zijn ouders en broer, 1767.; 506; 1 omslag
        - Stukken betreffende het opeisen van een erfenis door Jaques Paul graaf d'Aumale, 1768.; 507; 1 omslag
        - Stukken betreffende het opeisen van de nalatenschap te Guadeloupe van Charles Pierre Chabert door diens zoon Charles André Chabert, 1768-1773.; 508; 1 omslag
        - Stukken betreffende het proces voor het parlement van de Elzas te Colmar van Carolina Frederika, geboren gravin van Salm, Grumbach en Steijn, echtgenote van Karl Friedrich graaf von Wartensleben, gevolmachtigd minister van de Republiek te Mainz, tegen Christian Karl Rainer graaf van Leiningen-Heddesheim, en erfgenamen, 1768-1778.; 509; 1 omslag
        - Memorie betreffende de nalatenschap van Vanzelle, echtgenote van M. Joly, [1769].; 510; 1 stuk
        - Stukken betreffende het proces over de nalatenschap van Marie-Louise Rancurel tussen haar nicht Josephine Maudry, echtgenote van Charles-Ernest baron de Bagge, tegen de heer De Champosou en mejufrouw Le Fèvre de Beauregard, erfgenamen van haar moeder Marie-Louise le Fevre de Beauregard, weduwe van Jean-Georges Rancurel te St.-Maarten, 1772-1780.; 511; 1 omslag
        - Stukken betreffende het opeisen te Middelburg van de nalatenschap van Benjamin Grenot, overleden in 1746, door zijn oomzegster Marguerite Grenot, echtgenote van Jean Baptiste de Beaupoilde St.-Aulaire op het eiland Oléron, 1774.; 512; 1 omslag
        - Stukken betreffende de onbekende nalatenschap van Johan Theobald Metzger de Webbenon, luitenant-generaal der cavallerie, gouverneur van Breda, overleden in 1691, 1774.; 513; 1 omslag
        - Stukken betreffende de rente van een lening gesloten door Paul Bombarde, thesaurier van de keurvorst van Beieren in 1705 en 1710, thans overgegaan op de erfgenamen van Bombarde en de prins van Grimbergen, 1774-1779.; 514; 1 omslag
        - Stukken betreffende een lijfrente geërfd door Christiaen Mesmans, chirurgijn te Parijs, van Christian Mesmans, bankier te Parijs, overleden in 1760, 1779.; 515; 1 omslag
        - Stukken betreffende de nalatenschap van Isaac Godefroy, raad in het Hof van Politie en Criminele Justitie van Suriname, 1779.; 516; 1 omslag
        - Stukken betreffende de nalatenschap van Mathieu Ricard, commies van Jaume en barbier te Parijs, overleden in het ziekenverblijf van de kapel der Staten-Generaal te Parijs, 1779.; 517; 1 omslag
        - Stukken betreffende het vorderen door de diaconie van de Waalse gemeente te Amsterdam van een erfportie, toekomend aan Judith Morville, 1786.; 518; 1 omslag
        - Stukken betreffende het opeisen van de nalatenschap van Antoinette de la Cherois, overleden in 1764, gehuwd met Antoine de Bazin Ecuyer, door haar tantezegsters Maria Vetzens, echtgenote van Wasteau, arts te Leiden, en Jeanne Catherine Vetzens., z.d.; 519; 1 omslag
      - Andere familierechtelijke aangelegenheden, 12.
        - Stukken betreffende de plaatsing van de dochter van Louis Winthuijsen in een klooster in Montpellier en van zijn zoon in een klooster te Rivière bij User, 1753-1758.; 520; 1 omslag
        - Stukken betreffende het schaken van Jacoba Adriana de Groelart, geboren in 1744, door Frederik Scheidt, adjudant bij het regiment Zwitsers in garnizoen te 's-Hertogenbosch, 1757.; 521; 1 omslag
        - Stukken betreffende de ontvoering van Cornelia Gildemeester door Nicolaas Obrenau en hun arrestatie te Péronne, 1764.; 522; 1 omslag
        - Stukken betreffende het weglopen van Jan Willem Floris graaf van Welderen met Isabelle Claire Eugénie Stassenon, zangeres, echtgenote van Jaques Neijts, 1765.; 523; 1 omslag
        - Stukken betreffende het weglopen van Cornelis Denijs met Maria Josephine Louise Königslein, echtgenote van Samuel Martin, 1769.; 524; 1 omslag
        - Stukken betreffende het weglopen van Nicolaas Beeldtsnijder, klerk van de secretarie van de Admiraliteit van Amsterdam, 1769.; 525; 1 omslag
        - Stukken betreffende erkenning van M. Hop van Hope te Exeter in de familie Hop, 1772.; 526; 1 omslag.
        - Memorie betreffende de identiteit van de zogenaamde gravin De la Motte, 1773.; 527; 1 stuk
        - Stukken betreffende de scheiding van het echtpaar Delecluze-Van Doolen en een paspoort voor haar, 1777-1778.; 528; 1 omslag
      - Paspoortaanvragen, 13.
        - Stukken betreffende paspoorten van een reis naar Languedoc van De Vignoles de la Farelle, 1770-1775.; 529; 1 omslag
        - Stukken betreffende paspoort en bagage van Dirk Jan van Heeckeren van Brandsenburg, gezant van de Republiek in Spanje, 1772.; 530; 1 omslag
        - Stukken betreffende paspoort en bagage van Willem Lodewijk baron van Wassenaer-Stormburg, gezant van de Republiek in Sardinië, 1773-1774.; 531; 1 omslag
        - Stukken betreffende paspoort en bagage van Jacob Godefroy graaf van Rechteren, gezant van de Republiek in Spanje, 1773-1778.; 532; 1 omslag
        - Stukken betreffende paspoort en bagage van Jan Walraad graaf van Welderen, gezant van de Republiek in Engeland, 1774-1775.; 533; 1 omslag
        - Stukken betreffende paspoort en bagage van Frederik de Weiler, ambassadeur van de Republiek in Turkije, 1775.; 534; 1 omslag
        - Stukken betreffende een Turks paspoort af te geven aan Willem Mazeeuw, kapitein van het schip de `Commercie', 1778.; 535; 1 omslag
        - Stukken betreffende paspoort en bagage van Nathanael Warnsman, consul van de Republiek te Tripoli, 1779.; 536; 1 omslag
        - Ingenomen paspoorten met lijsten van nieuwe verkochte paspoorten, 1780-1784.; 537; 1 omslag
      - Voorspraak bij benoemingen, 14.
        - Stukken betreffende de benoeming van Leonard Both als thesaurier van het Gasthuis van St-André te Bordeaux, 1751-1752.; 538; 1 omslag
        - Stukken betreffende de benoeming tot kapitein van Desriveaux des Boissemon, 1773-1774.; 539; 1 omslag
        - Stukken betreffende het in dienst nemen van een zoon van baron Ducujula door de VOC, 1777.; 540; 1 omslag
      - Aankoop en reparatie van schepen, 15.
        - Stukken betreffende de aankoop van `L'aimable Jeanne van Bordeaux' (later genaamd de `Twee Gezusters') door Andries Pauw te Amsterdam, kapitein E. Bodeker, 1753.; 541; 1 omslag
        - Stukken betreffende de door Matthijs Pruyst & Zn., kooplieden te Vlissingen, verrichte herstelling van de Franse fregatten `Maréchal de Belisle' en `Chauvelin', 1757-1760.; 542; 1 pak
        - Stukken betreffende het herstellen te La Rochelle van de `Groenenberg', kapitein Frederick Laan, eigenaar Tanarés te Amsterdam, 1767.; 543; 1 omslag
        - Stukken betreffende moeilijkheden bij de aankoop te Dieppe van een fregat door de gebroeders Hugues, kooplieden te Amsterdam, 1780.; 544; 1 omslag
      - Overige belangen van particulieren, 16.
        - Stukken betreffende de toestemming voor de heer De la Caille om aan de Kaap de Goede Hoop astronomische onderzoekingen te gaan doen, 1750.; 545; 1 omslag
        - Stukken betreffende dwang uitgeoefend te La Rochelle op L. van Somergem, koopman aldaar, om tijdens de mis hosties rond te delen, 1751.; 546; 1 omslag
        - Stukken betreffende een verzoek om toestemming voor verkoop van land bij Bordeaux door de weduwe Jacob Decourt, 1751-1759.; 547; 1 omslag
        - Stukken betreffende de plannen van de heer Lamothe om de veiligheid voor de scheepvaart op rivieren en op zee te verbeteren., 1752, 1756, 1771, 1773.; 548; 1 omslag
        - Memorie van de gebroeders Fèbre & Cie., kooplieden en burgers van Neufchâteau in een proces tegen Leroy de la Grange, 1754.; 549; 1 stuk
        - Stukken betreffende toestemming tot verkoop van een rentebrief van Frédéric de Drevon, luitenant-kolonel van het regiment Evertsen te Groningen, 1754-1756.; 550; 1 omslag
        - Stukken betreffende ontheffing van het "droit du demicentaine denier" (het recht van de halve honderdste penning) van goederen in France Comté van de weduwe van Jean Alexandre baron de Matha, luitenant-generaal, 1756-1757.; 551; 1 omslag
        - Stukken betreffende ontheffing voor J. Rijneveld van het "droit de capitation" (recht van hoofdgeld) en andere zaken hem betreffende, 1760-1781.; 552; 1 omslag
        - Kopieresolutie van de Gecommitteerde Raden van de Staten van Holland inzake klachten van François d'Arles de Linière over een inbreuk op zijn octrooi op waterpompen door de dijkgraaf van Vianen. Met bijlagen., 1762 december 21.; 553; 1 omslag
        - Stukken betreffende het zenden van leerlingen van de Ecole Royale Vétérinaire naar Nederland in verband met een vee-epidemie, 1769-1770.; 554; 1 omslag
        - Stukken betreffende het verkrijgen van toestemming om aarde uit Arras uit te voeren voor het inwendige van ovens van de grofschutgieterijen van de Gecommitteerde Raden van Holland en West-Friesland, 1770.; 555; 1 omslag
        - Volmacht van Hermanna Cornelia Vriesen, douairière Adolph Julius Borchard baron van Huffel, op J. Poorte, procureur te Steenwijk, 1770.; 556; 1 omslag
        - Stukken betreffende een ontwerp van Mansart de Lévy graaf De Sagonne et de Cernay, om de dijken in Nederland te verbeteren, 1771-1772.; 557; 1 omslag
        - Stukken betreffende een rente van de weduwe De Gruner, geboren Hesselt van Dinter te Parijs, 1774.; 558; 1 omslag
        - Stukken betreffende de aankoop van een huis te Cochin op de kust van Malabar door François de Sales, bisschop van Verapoli, apostolisch vicaris van Malabar, met de titel bisschop van Germanica, 1775.; 559; 1 omslag